臺灣屏東地方法院刑事判決
111年度簡上字第54號
上  訴  人  
即  被  告  黃俊智


上列上訴人即被告因毀損案件，不服本院中華民國111年3月30日
110年度簡字第1036號所為之第一審刑事簡易判決（聲請簡易判
決處刑案號：臺灣屏東地方檢察署110年度偵緝字第284號），提
起上訴，本院管轄之第二審合議庭判決如下：
    主  文
上訴駁回。
    事  實
一、黃俊智於民國110年1月25日19時35分許，在許雅萍位於屏東
    縣○○鎮○○路00○00號住處前，因欲向許雅萍之前夫借款未果
    ，竟基於毀損他人物品之犯意，駕駛其所有之車牌號碼000-
    000號普通重型機車衝撞毀損許雅萍住處1樓大門玻璃及紗門
    ，並以徒手方式毀損電表及附屬電線，致令該等物品不堪使
    用，足生損害於許雅萍。嗣經警獲報，循線查悉上情。
二、案經許雅萍訴由屏東縣政府警察局東港分局報告臺灣屏東地
    方檢察署檢察官偵查後聲請簡易判決處刑。
    理  由
壹、程序方面
    本判決所引下列供述證據，檢察官、被告黃俊智（下稱被告
    ）於本院審理時，均表示同意作為證據（見本院簡上卷第65
    頁），且檢察官、被告於言詞辯論終結前，均未聲明異議，
    本院審酌相關言詞陳述或書面陳述作成時之情況，並無違法
    不當之情形或證明力明顯過低之瑕疵，依刑事訴訟法第159
    條之5規定，認均有證據能力。至其餘資以認定本案犯罪事
    實之非供述證據，經查無違反法定程序取得之情形，依刑事
    訴訟法第158條之4反面解釋，亦均具有證據能力。
貳、實體方面
一、上揭事實，業據被告於警詢、偵查及本院審理中均坦承不諱
    ，核與證人即告訴人許雅萍於警詢之陳述互有相符，並有
　　員警職務報告、GoogleMap相關位置圖翻拍畫面、現場蒐證
    照片、監視器翻拍畫面、車輛詳細資料報表及屏東縣東港地
    政事務所建物、土地所有權狀影本等在卷可參（見警卷第2
    頁、第9至19頁）。是被告前揭任意性自白顯與客觀事實相
    符，應堪採信。本案事證已臻明確，被告犯行堪以認定，應
    予依法論科。
二、論罪
(一)按刑法第354條之毀損罪，係指毀棄、損壞他人之有形之動
    產、不動產（他人建築物、礦坑、船艦、文書除外）或致令
    不堪用，足以生損害於公眾或他人者而言；另所謂「毀棄」
    係指銷毀滅除、拋棄，使物之效用全部喪失，「損壞」係指
    損傷破壞物體，使其效用全部或一部喪失之意，「致令不堪
    用」則指以毀棄、損壞以外之其他方法，雖未毀損原物，但
    其物之效用喪失者而言（最高法院92年度台上字第6761號刑
    事判決參照）。依一般社會通念，住宅大門、欄杆、牆壁、
    汽車或其他物品的外觀是否清潔美觀，亦為住宅、汽車或其
    他物品是否堪用之要素之一，如因行為人之行為，使住宅大
    門、欄杆、牆壁、汽車或其他物品表面產生凹陷、刮痕、變
    形、破洞或烤漆剝落，已使住宅、汽車或其他物品的外觀與
    外型，較原來的狀態，發生顯著不良的改變，造成住宅、汽
    車或其他物品所有人基於所有權使用物品利益的侵害，自應
    構成刑法第354條之毀損罪。查本件被告駕駛機車先衝撞告
    訴人許雅萍住處1樓大門玻璃及紗門，復以徒手毀損電表及
    附屬電線，使前開大門玻璃、紗門、電表外觀較原來狀態發
    生顯著不良改變，減損其效用及價值，當已達刑法第354條
    所謂「損壞」之程度無疑。是核被告所為，係犯刑法第354
    條之毀損他人物品罪。
(二)被告主觀上基於同一毀損犯意，先後毀損告訴人許雅萍之大
    門玻璃及紗門、電表、電線，係於密接之時、地先後實施，
    侵害同一法益，各行為間之獨立性極為薄弱，依一般社會健
    全觀念，難以強行分開，故刑法評價上，應將其行為包括視
    為數舉動之接續實行，合為接續之一行為予以評價，為接續
    犯，應僅論以一罪。
三、上訴說明　　
    被告上訴意旨略以：其有意與告訴人和解，但原審審理期間
    並無與告訴人和解之機會，因認原判決量刑過重等語。
(一)按關於刑之量定，係實體法上賦予法院得為自由裁量之事項
    ，倘其量刑已以行為人之行為罪責為基礎，並斟酌刑法第57
    條各款所列情狀，在法定刑度內，酌量科刑，如無偏執一端
    ，致明顯失出失入情形，上級審法院即不得單就量刑部分遽
    指為不當或違法（最高法院108年度台上字第4420號判決參
    照）。
(二)原判決認被告罪證明確，因而適用相關規定，並審酌被告不
    思以理性方式處理與告訴人前夫之事，率爾以駕駛機車衝撞
    之危險方式損壞告訴人之上開物品，造成告訴人財物之損失
    ，且迄今未能賠償告訴人所受之損害，所為誠屬不該；惟念
    其犯後坦承犯行之犯後態度，兼衡被告犯罪之手段、自述之
    智識程度及家庭經濟狀況等一切情狀，量處有期徒刑3月，
    並諭知以新臺幣（下同）1,000元折算1日之易科罰金折算標
    準；另說明不予宣告沒收或追徵未扣案供被毀損告訴人物品
    所用機車之理由。
(三)經核原判決認事用法，並無不合，並已具體斟酌刑法第57條
    所列情形而為量刑，並未偏執一端，而有失之過輕或過重之
    情事，其之量刑並無裁量權明顯濫用之情事，亦無罪刑不相
    當或違反比例原則之情形。另因告訴人無意與被告調解，有
    本院公務電話紀錄在卷可參（見本院簡上卷第47頁），是被
    告迄今仍未與告訴人達成和解或調解、彌補其所造成之損害
    ，原判決量刑基礎並未變更，被告上訴指摘原判決量刑過重
    ，其上訴無理由，應予駁回。
據上論斷，應依刑事訴訟法第455條之1第1項、第3項、第368條
，判決如主文。
本案經檢察官林吉泉聲請簡易判決處刑，檢察官王雪鴻到庭執行
職務。
中　　華　　民　　國　　111 　年　　8 　　月　　19　　日
                  刑事第三庭    審判長法  官　鍾佩真  
　　　　　　　　　                    法  官　張瑞德
　　　　　　　　　                    法  官　楊子龍
以上正本證明與原本無異。
本判決不得上訴。　　　　　　　　　
中　　華　　民　　國　　111 　年　　8 　　月　　19　　日
                                      書記官　林靜慧　　　　　　　　　
附錄論罪科刑法條：
中華民國刑法第354條
毀棄、損壞前二條以外之他人之物或致令不堪用，足以生損害於
公眾或他人者，處2年以下有期徒刑、拘役或1萬5千元以下罰金
。